# 关于权益法后续计量的问题

提问人：石狮子 时间：2020-02-24 08:05:28
A集团 2018 年度转让了一家全资子公司B公司的80%股权，因而丧失了控制权，单体报表已改用权益法对B公司进行后续计量，并在集团合并报表上将对B公司的长期股权投资调整为公允价值。
根据准则，对于权益法核算的被投资单位B公司，应当按照应享有或应分担的被投资单位B公司实现的净损益的份额，确认投资损益并调整长期股权投资的账面价值。
1 、A集团之前转让B公司股权时，转让定价是按照评估报告评估的价格，而评估报告采用的评估方法是收益现值法，即已经考虑到B公司未来的现金流量并反映在股权的评估价值上，那么A集团在单体报表层面上，是否还需要根据B公司在 2019 年实现的净损益份额确认投资损益并调整长期股权投资的账面价值？
2 、假若当时评估报告采用的评估方法是资产基础法，而股权价值也有大幅度增值，那么A集团在单体报表层面上，是否还需要根据B公司在 2019 年实现的净损益份额确认投资损益并调整长期股权投资的账面价值？
请各位指点，谢谢！

回答人：chenyiwei
1 、A公司单体报表层面应对剩余股权（ 20 ％）视同从最早取得时起即采用权益法核算并追溯调整。因此需要根据B公司在 2019 年实现的净损益份额确认投资损益并调整长期股权投资的账面价值。
2 、A集团单体层面对剩余股权的权益法核算所依据的是最初取得投资时（不是现在的丧失控制权时）的可辨认净资产公允价值，据此对B公司历史期间和本年度的帐面净利润进行调整，据此进行权益法核算。这一核算基础在丧失控制权后不发生改变。但在A的合并报表层面，对剩余股权的权益法核算是从丧失控制权之日开始的，因此以丧失控制权之日的可辨认资产公允价值为基础调整其净利润。如果原先只有收益法下的整体股权评估结果，可能需要补充资产基础法下单项可辨认资产、负债的评估结果。